【裁判字號】    95,訴,195
【裁判日期】    951130
【裁判案由】    違反槍砲彈藥刀械管制條例等
【裁判全文】
臺灣新竹地方法院宣示判決筆錄           95年度訴字第195號
公  訴  人  臺灣新竹地方法院檢察署檢察官
被      告  乙○○
選任辯護人  楊隆源律師
上列被告因違反槍砲彈藥刀械管制條例等案件，經檢察官提起公
訴（95年度偵字第0376號）及移送併案審理（95年度偵字第1716
號）後，聲請改依協商程序而為判決，本院於中華民國九十五年
十一月三十日下午四時在本院刑事第十法庭宣示判決，出席職員
如下：
法官起立朗讀判決主文、犯罪事實要旨、處罰條文，及告以上訴
限制、期間並提出上訴狀之法院，且諭知記載其內容：
一、主  文：
乙○○共同連續攜帶兇器竊盜，處有期徒刑捌月，扣案之三爪Ｔ
桿壹支沒收；又未經許可，寄藏子彈，處有期徒刑捌月，併科罰
金新臺幣捌萬元，罰金如易服勞役，以銀元佰元即新臺幣玖佰
元折算壹日。應執行有期徒刑壹年月，併科罰金新臺幣捌萬元
，罰金如易服勞役，以銀元佰元即新臺幣玖佰元折算壹日，扣
案之三爪Ｔ桿壹支沒收。
二、犯罪事實要旨：
    乙○○意圖為自己不法之所有，並基於概括之犯意，連續：
（一）於民國九十五年一月二日凌晨一時許，在新竹市○○區○○街二一號前，持不詳工具，破壞甲○○所有之車號ＩＨ
      ─九四一一號自用小客車左前車門鎖，並進入車內破壞電
      門啟動器欲竊取該車（毀損部分未據告訴），惟未能得逞
      ，乃竊取車內擺放之零錢新臺幣（下同）六十元、香水一
      瓶、布娃娃三個等物品得手離去。嗣經甲○○報警後，經
      警員採集車內指紋送請內政部警政署刑事警察局鑑驗比對
      而循線查獲。
（二）緣丙○○（起訴書原記載為「黃坤堂」，係因丙○○冒其
      兄黃坤堂之名應訊，丙○○偽造文書之犯行已經臺灣新竹
      地方法院檢察署檢察官分案偵查中，本件業經公訴人更正
      被告姓名為丙○○，丙○○並先經本院判決有期徒刑六月
      確定）因違反毒品危害防制條例案件經本院通緝中，為免
      被查獲，即向乙○○提議竊取車牌以規避警方臨檢，乙○○竟亦同意，二人遂共同意圖為自己不法之所有，乙○○
      並承前之竊盜犯意，於同年月九日下午六時三十分許（起
      訴書誤載為同日上午八時三十分許），由丙○○駕駛車號
      Ｖ八─八三三六號自用小客車附載乙○○前往新竹市○區
      ○○路二八號前，再由乙○○手持黃坤堂所有並交付、客
      觀上可為兇器使用之三爪Ｔ桿（起訴書誤載為套筒板手）
      一支，下車竊取丁○○所有之車號Ｒ四─四０六九號自用
      小貨車之車牌一面，丙○○則在車內駕駛座上擔任把風工
      作，得手後，乙○○即將該面車牌藏放於上開號自用小客
      車內，惟乙○○下手行竊時，適為丁○○家人發現並告知
      丁○○，丁○○立即出面追緝，在黃坤堂要開車離開時當
      場抓住乙○○而報警查獲，嗣經警在上開自用小客車內，
      扣得前揭丁○○所有被竊之車號Ｒ四─四０六九號自用小
      貨車之車牌一面及丙○○所有之三爪Ｔ桿一支，並在乙○○之隨身背包內，扣得乙○○於九十三年底某日、在其位
      於桃園縣桃園市○○路二二二巷二九號之居處所收受、由
      不詳姓名之大哥寄託其保管之具有殺傷力之子彈二顆（業
      經實際試射完畢）、經試射後不具殺傷力之改造子彈二顆
      、不具殺傷力之空氣手槍（含彈匣，起訴書誤載為：不具
      殺傷力之瓦斯手槍）與改造模型槍半成品（含彈匣，起訴
      書誤載為：改造空氣手槍半成品）各一枝、鋼珠彈半瓶、
      改造槍枝之彈簧二支、複進簧桿一支、槍管固定器一個等
      物。
    案經新竹市警察局第一分局報告臺灣新竹地方法院檢察署檢
    察官偵查起訴及同署檢察官移送併案審理。
三、處罰條文：
（一）刑法第三百二十條第一項、第三百二十一條第一項第三款
      ；
（二）槍砲彈藥刀械管制條例第十二條第四項。
四、本件判決除有刑事訴訟法第四百五十四條之四第一項所定之
    ：(一)於本訊問程序終結前，被告撤銷協商合意或檢察官撤回
    協商聲請者；(二)被告協商之意思非出於自由意志者；(四)被告
    所犯之罪非第四百五十五條之二第一項所定得以協商判決者
    ；(六)被告有其他較重之裁判上一罪之犯罪事實者；(七)法院認
    應諭知免刑或免訴、不受理者情形之一，及違反同條第二項
    「法院應於協商合意範圍內為判決；法院為協商判決所科之
    刑，以宣告緩刑或二年以下有期徒刑、拘役或罰金為限」之
    規定者外，檢察官及被告均不得上訴。
五、如有前項得上訴之情形，得自收受宣示判決筆錄送達之日起
    十日內，向本院提出上訴書狀，上訴於第二審法院。
中    華    民    國    95    年    11    月    30    日
                刑事第六庭  書  記  官  柯雅菱
                            審判長法官  遲中慧
以上筆錄正本係照原本作成。
中    華    民    國    95    年    11    月    30    日
                            書  記  官  柯雅菱
附錄本案論罪科刑法條全文：
刑法第320條第1項
意圖為自己或第三人不法之所有，而竊取他人之動產者，為竊盜
罪，處五年以下有期徒刑、拘役或五百元以下罰金。
刑法第321條
犯竊盜罪而有左列情形之一者，處六月以上、五年以下有期徒刑
：
一  於夜間侵入住宅或有人居住之建築物、船艦或隱匿其內而犯
    之者。
二  毀越門扇、牆垣或其他安全設備而犯之者。
三  攜帶兇器而犯之者。
四  結夥三人以上而犯之者。
五  乘火災、水災或其他災害之際而犯之者。
六  在車站或埠頭而犯之者。
前項之未遂犯罰之。
槍砲彈藥刀械管制條例第12條
I  未經許可，製造、販賣或運輸子彈者，處一年以上七年以下
    有期徒刑，併科新台幣五百萬元以下罰金。
II  未經許可，轉讓、出租或出借子彈者，處六月以上五年以下
    有期徒刑，併科新台幣三百萬元以下罰金。
III  意圖供自己或他人犯罪之用，而犯前二項之罪者，處三年以
    上十年以下有期徒刑，併科新台幣七百萬元以下罰金。
Ⅳ  未經許可，持有、寄藏或意圖販賣而陳列子彈者，處五年以
    下有期徒刑，併科新台幣三百萬元以下罰金。
Ⅴ  第一項至第三項之未遂犯罰之。


司法院資訊處製作；財團法人民間司法改革基金會備份。
